---
title: "Modelo de Regressão Logística - Diabetes"
author: "Marcos de Morais"
date: "01/03/2022"
output:
  pdf_document: default
  word_document: default
---

```{r setup, include=FALSE}
knitr::opts_chunk$set(echo = TRUE)
```

DATASET UCI - DIABETES

O objetivo desse script é encontrar um modelo preditivo que consiga identificar quando uma pessoa terá ou não diabetes. 

O dicionário de dados apresenta variáveis categóricas e a idade como variável numérica. A variável Class é o target do modelo preditivo.

Dicionário dos dados:
    
  Age 
    1.20-65
    
  Sex 
    1. Male, 2.Female
    
  Polyuria 
    1.Yes, 2.No.
    
  Polydipsia 
    1.Yes, 2.No.
    
  sudden weight loss 
    1.Yes, 2.No.
    
  weakness 
    1.Yes, 2.No.
    
  Polyphagia 
    1.Yes, 2.No.
    
  Genital thrush 
    1.Yes, 2.No.
    
  visual blurring 
    1.Yes, 2.No.
    
  Itching 
    1.Yes, 2.No.
    
  Irritability 
    1.Yes, 2.No.
    
  delayed healing 
    1.Yes, 2.No.
    
  partial paresis 
    1.Yes, 2.No.
    
  muscle stiness 
    1.Yes, 2.No.
    
  Alopecia 
    1.Yes, 2.No.
    
  Obesity 
    1.Yes, 2.No.
  Class 
    1.Positive, 2.Negative.

Link do dataset: https://archive.ics.uci.edu/ml/datasets/Early+stage+diabetes+risk+prediction+dataset.

Diabetes é uma doença causada pela produção insuficiente ou má absorção de insulina, hormônio que regula a glicose no sangue e garante energia para o organismo. O diabetes pode causar o aumento da glicemia e as altas taxas podem levar a complicações no coração, nas artérias, nos olhos, nos rins e nos nervos. Em casos mais graves, o diabetes pode levar à morte.

De acordo com a Sociedade Brasileira de Diabetes, existem atualmente, no Brasil, mais de 13 milhões de pessoas vivendo com a doença, o que representa 6,9% da população nacional.

A melhor forma de prevenir é praticando atividades físicas regularmente, mantendo uma alimentação saudável e evitando consumo de álcool, tabaco e outras drogas.

Fonte: https://www.saude.pr.gov.br/Pagina/Diabetes-diabetes-mellitus

# 1 - Definindo Diretório de Trabalho

```{r diretorio}

setwd('c:/FCD/R/UCI/Diabetes')
getwd()

```

# 2 - Carga do Dataset e Pacotes

Além do dataset da UCI, é necessário a carga dos pacotes caret (Machine Learning), Amelia (Identificar valores NA), ROCR para a curva ROC e por último o RMarkdown para gerar o PDF.

```{r carga}

DB <- read.csv('diabetes_data_upload.csv')

library(caret)
library(Amelia)
library(rmarkdown)
library(ROCR)

```

# 3 - Análise Exploratória dos Dados

Nesse passo é feito uma análise exploratória dos dados, como analisar valores missing no dataset e a forma da distribuição, por exemplo.


```{r exploracao}
View(DB)
str(DB) #Será necessário transformar os dados em factor.

hist(DB$Age)
# Os dados da idade estão bem distribuídos no histograma, podemos avançar na análise.

missmap(DB) # Não há dados missing.

round(prop.table(table(DB$class))*100,2) 
# O DataSet veio com um distribução muito maior de casos positivos.
# Isso implica em um modelo mais tendecioso para os casos positivos.
# Em função de ser um dataset de aprendizado, o modelo será treinado e 
# testado com essas condições
# Em um caso prático, teríamos que buscar mais registros negativos para 
# balancear o dataset.

```

# 3 - Pré-Processamento dos Dados

Nessa etapa é comum tirar os valores missing, uso de joins com outros datasets, formatar/criar variáveis e etc.

```{r preprocessamento}

#É uma boa prática preservar o dataset original
DB2 <- DB 

#Função para transformar as variaveis em tipo factor
for (i in 2:17) {
  DB2[,i] <- as.factor(DB2[,i])
}

```

# 4 - Dataset de treino e teste

Nesa etapa é feita a divisão do dataset em treino e teste para uso no modelo preditivo.

```{r testetreino}

BD_treino <- DB2[1:312,]
BD_teste <- DB2[313:520,]

```

# 5 - Treinamento Modelo Regressão Logística

Com os dados pré-processados e separados em treino e teste, é feito o treinamento do modelo preditivo. Para isso será usada a função glm do pacote caret.

```{r modelo}

modelo1 <- glm(formula = 'class ~ .', data = BD_treino, family = 'binomial')

#O summary mostra que a variável Polyuria e Polydipsia são muito representativas
#no modelo de regressão logistica. 

#Polyuria é a urina constante e Polydipsia é sintoma de sede e/ou boca seca.
#Ambos os sintomas são característicos da diabetes.
summary(modelo1)

#Dataset de treino sem a variável target
BD_teste1 <- BD_teste[,1:16]

```

# 6 - Previsão do Modelo de Regressão

Após todas as etapas, o modelo treinado é exposto a dados nunca antes vistos. 
Nesse caso é o dataset de treino e para isso removemos a variável target para
que possamos comparar o resultado obtido x observado na Confusion Matrix.

```{r previsao}
resultado_modelo <- predict(modelo1, newdata = BD_teste1, type = 'response')

#Variável resposta com valores convertidos em binário
resultado <- ifelse(resultado_modelo > 0.5, 1, 0) 

#Variável target com valores convertidos em binário
BD_teste$Testemodelo <- ifelse(BD_teste$class == "Positive", 1, 0)

#A Confusion Matrix mostra uma acurácia de 84% em relação ao que foi previsto no
# dataset de treino e o observado originalmente no mesmo dataset.

#É uma acurária excelente para a v1 do modelo.
confusionMatrix(table(data = resultado, reference = BD_teste$Testemodelo))

resultado_final <- prediction(resultado_modelo, BD_teste$Testemodelo)

```

# 7 - Apresentação do Resultado

Uma das formas de apresentar o resultado é usar a curva ROC. 
A curva vermelha representa 50% de precisão do modelo. 
Quanto mais longe e próximo de 1 no eixo Y, melhor para o modelo.

```{r apresentacao}

# Função para Plot ROC 
plot.roc.curve <- function(predictions, title.text){
  perf <- performance(predictions, "tpr", "fpr")
  plot(perf,col = "black",lty = 1, lwd = 2,
       main = title.text, cex.main = 0.6, cex.lab = 0.8,xaxs = "i", yaxs = "i")
  abline(0,1, col = "red")
  auc <- performance(predictions,"auc")
  auc <- unlist(slot(auc, "y.values"))
  auc <- round(auc,2)
  legend(0.4,0.4,legend = c(paste0("AUC: ",auc)), cex = 0.6, bty = "n", box.col = "white")
  
}

# Plot Curva ROC
plot.roc.curve(resultado_final, title.text = "Curva ROC")

```